臺灣高等法院刑事判決　　　　　　　　　　　　　　九十三年度上易字第一六五號
　　上　訴　人
　　即　被　告　丙○○
右上訴人因恐嚇等案件，不服臺灣桃園地方法院九十二年度易字第一一三二號，中華
民國九十二年十一月二十五日第一審判決（起訴案號：臺灣桃園地方法院檢察署九十
二年度偵字第四六一九號），提起上訴，本院判決如左：
    主  文
原判決撤銷。
丙○○共同連續意圖為自己不法之所有，以恐嚇使人將本人之物交付，處有期徒刑壹
年捌月。扣案如附表(二)(三)(四)所示之物均沒收。
    事  實
一、丙○○從事水電工作收入不敷家用與胞兄李朝塗住同址，竟共同意圖為自己不法
    所有之概括犯意聯絡，自民國九十年八月間起，與綽號「番仔」楊長明，共組網
    鴿勒贖集團，以架設高空障礙網，連續攔截竊取經過該處空中過往賽鴿，嗣因李
    朝塗於附表(五)所示時、地以上開方式竊取賽鴿，李朝塗於九十一年八月九日十一
    時許，經警先行查獲後，丙○○知悉上情後與李朝塗、楊長明仍承前概括犯意聯
    絡，並在桃園縣龜山鄉兔子坑等處之山區，架設高空障礙網，連續攔截竊取經過
    該處空中過往賽鴿，丙○○於捕得賽鴿後，立即電話通知楊長明，以每隻賽鴿一
    千元之代價，將賽鴿及腳環上所載鴿主電話號碼一同交給楊長明，總共約近二百
    隻賽鴿，楊長明取得丙○○交付賽鴿腳環上電話號碼，以電話向該賽鴿之飼主聯
    繫，並於電話中嚇稱：「若不依指示將贖款匯進指定帳戶內，將殺掉該賽鴿」等
    語，致使鴿主聽聞後心生畏懼，如附表(一)所示癸○○等人，於附表(一)所示時間及
    贖款，先後匯入楊長明電話中告知如附表(二)所示指定之帳戶，嗣於九
    十二年三月十二日，經內政部刑事警察局員警持法院核發之搜索票，至楊長明位
    於雲林縣土庫鎮奮起里一鄰秀潭二號住處及丙○○位於桃園縣龜山鄉龍壽村七鄰
    坑底七二號住處等處搜索查獲，並在上開丙○○住處扣得丙○○所有如附表(三)
    所示捕鳥網六張、裝鴿子之網袋八個、綁袋口之尼龍繩一條及附表(三)所示記載
    鴿主電話及鴿子腳環號碼之筆記紙二張等物，以及丙○○甫於同日在桃園縣龜山
    鄉兔子坑之山區內所竊得經過該處空中被攔截於高空障礙網內而攜回附表(一)編號
    一Ｏ九號所示許正國及附表(一)編號一一Ｏ號所示黃金勝所有，未及交予楊長明之
    賽鴿二隻；在楊長明所使用之車號ＨＢ－一○六○號自用小客車車輛上扣得楊長
    明所有如附表(四)所示裝鴿子之網袋拾個、固定網袋用之滑輪三個及在其住處抽屜
    內查得楊長明買受如附表(二)所示之吳萬得、謝永富、林劍明、陳志明銀
    行存摺及金融卡以及附表(二)所示預備供使用之楊學彬之銀行存摺及金融卡各一
    份（其中附表(二)編號銀行存摺及金融卡未扣案）（李朝塗部分與附表(五)所示事
    實有裁判上一罪關係，經檢察官不起訴處分。楊長明部分檢察官另移送臺灣臺南
    地方法院併案審理）。
二、案經內政部警政署刑事警察局察局移送臺灣桃園地方法院檢察署檢察官偵查起訴
    理  由
一、訊據上訴人即被告丙○○於警訊、偵審坦承於在上開時、地以架設高空障礙網，
    而先後攔截竊取經過該處空中過往之賽鴿二百隻，並以每隻賽鴿一千元之代價，
    將賽鴿及腳環上所載鴿主電話號碼一同交給楊長明之事實，坦承不諱，惟否認有
    與楊長明共同向賽鴿之飼主恐嚇取財之犯意聯絡，辯稱：「我上山去抓鴿子賣給
    楊長明，是楊長明自己去勒贖，我一隻賣他一千，楊長明會來找我買，他也是住
    桃園縣龜山鄉，我抓到鴿子以後，會打電話給他，他就會開車來我的住處買鴿子
    ，他是付現金給我，我在兔子坑山區抓，李朝塗他是在下福的山區抓，我先抓鴿
    賣給楊長明，後來，李朝塗因缺錢也抓鴿賣給他，我和李朝塗係兄弟平日同住負
    責抓，不知楊長明拿我們賣給他的鴿子去勒贖，他到底是如何處理的，我不知道
    。」，另楊長明另案在台南擄鴿，附表(一)之被害人鴿子並非全部由被告在上開址
    ，攔截捕獲云云。
二、經查：
(一)、被告丙○○係自九十年八月起以架設高空障礙網，而先後攔截竊取空中過往之賽
    鴿近二百隻，抓到後當天打電話通知楊長明，並以每隻賽鴿一千元之代價，將賽
    鴿及腳環上所載鴿主電話號碼一同交給楊長明，被告抓鴿子賣與楊長明共約賺取
    十幾萬元，後來李朝塗缺錢用才抓鴿子，及李朝塗賺取二十幾萬元等事實，迭據
    被告於偵訊、原審（見偵字第四六一九號卷第四十六頁、聲羈卷第六頁正面、反
    面、原審卷第二十七頁、第二十八頁、第二十九頁、第三十一頁）及共犯李朝塗
    於偵訊、原審供述明確及核共同被告楊長明於原審供述相符（見偵字第四六一九
    號卷第四十六頁、聲羈卷第五頁反面、第六頁），且有附表(一)所示被害人供述及
    匯款單據影本在卷可查（詳卷附表(一)備考欄所載），並有扣案楊長明所有如附表
    (二)所示銀行存摺，附表(一)所示被害人匯款紀錄，及扣案楊長明所有預備
    供鴿主匯款如附表(二)所示之銀行存摺及金融卡、附表(三)(四)所示之物，及被告以
    上開方式於本案查獲前攔截附表(一)編號一Ｏ九號、第一一Ｏ號被害人之鴿子之贓
    物領據在卷可稽，並有共犯李朝塗另案九十二年簡字第三十一號判決在卷可查（
    見偵字第四六一九號卷第六十八頁至第七十頁），則被告嗣後辯稱係自九十一年
    三、四月起，在上址設網攔截鴿子，顯係事後卸責之詞，當無可採。
(二)、再參以被告及李朝塗上開供述，渠等以攔截方式以每隻壹仟元計算，共售得近約
    三十萬元所得，經換算後足證被告與李朝塗、楊長明先後以此方式在上址先後攔
    截竊取空中過往之賽鴿應係二百餘隻以上，從而被告坦承捕獲二百隻之事實，自
    屬有據，雖共犯楊長明與另案被告謝慶堂，於九十一年十月初起另在台南鹽水鎮
    及新營另設網擄鴿，惟該案係以陳寶吉、周德明存摺供擄鴿匯款使用，此有臺灣
    臺南地方法院九十二年訴字第四九Ｏ號判決書在卷可查（見本院第五十五頁），
    足認楊長明另案擄鴿匯款帳戶與本案以附表(二)所示擄鴿匯款之帳戶並
    不相同，則共犯楊長明雖另犯擄鴿勒贖，惟兩案匯款帳戶顯無混用之事實，至為
    明確，被告辯稱附表(一)所示部分被害人之匯款係楊長明與另案被告謝慶堂擄鴿之
    匯款，自屬無據，當無可採。
(三)、又查被告於原審及本院準備程序先後供述，伊十幾歲有養鴿子，前後養了快十年
    ，並且知道設網攔截之鴿子係賽鴿，共犯楊長明並非係以賣賽鴿為其職業（見原
    審卷第二十八頁、本院卷第三十四頁、第三十七頁），又賽鴿之價格昂貴，此為
    一般人所知悉，何況被告曾經從事此行業，當應更熟知，且被告於九十二年三月
    十二日，在桃園縣龜山鄉兔子坑之山區內所竊得附表(一)編號一Ｏ九、一一Ｏ號賽
    鴿，其中編號一Ｏ九號許正國所有的賽鴿一隻價值約十五萬元、第一一Ｏ號黃金
    勝所有賽鴿一隻價值約三千元左右，均經被害人陳明在卷，足認被告攔截之賽鴿
    經訓練後天賦靈敏，除非是自幼鴿即已飼養，否則，俟為成鴿將不易馴服於新飼
    主，而一般成鴿除用以比賽之外，亦應無專將之賣為食用之商業行為。因此，楊
    長明若非係欲向賽鴿鴿主勒贖更高之代價，其豈有可能以每隻一千元代價向被告
    收購多達二百隻賽鴿之理；況且，楊長明於原審訊問時亦供稱：「雖被告丙○○
    並未向其問及買賽鴿做何事，但這個是大家心知肚明的事情，不用明說也知道，
    而且擄鴿勒贖也是很久以前就已經有了」等語（詳參原審聲羈卷第六頁）。參以
    被告丙○○於原審亦供述：「扣案附表(三)編號之筆記紙上所記載，係為鴿主的
    電話號碼及腳環號碼，因為鴿子腳環上還會有電話號碼，伊抄起來要向楊長明領
    錢的」（見原審卷第四十五頁）。再者「擄鴿勒贖」事件，在於現今社會時有耳
    聞，而在賽鴿界更是人人聞之色變之事件，被告於竊取賽鴿並將記載於賽鴿腳環
    上電話號碼抄錄後，再交付給楊長明，以被告丙○○所竊取他人賽鴿數量之多、
    時間之長與獲利之豐及經驗法則判斷，足認其所辯伊不知楊長明有要求鴿主即被
    害人以相當價格匯款贖回賽鴿之恐嚇取財行為云云，顯然係屬避重就輕，迴卸刑
    責之詞語，不足予採信，被告與李朝塗、楊長明三人間顯有各自分擔擄鴿及勒贖
    行為，再依所擄鴿數計算朋分恐嚇數財，彼等三人間有擄鴿勒贖之共同犯意聯絡
    及行為分擔，至堪認定。綜上所述，本件事證已甚明確，被告右揭犯行足堪認定
    ，應予依法論科。
三、核被告丙○○所為附表(一)編號一至一Ｏ八號所為，係犯刑法第三百二十條第一項
    竊盜罪及第三百四十六條第一項之恐嚇取財罪，附表(一)編號一Ｏ九號、一一Ｏ號
    所為，係犯刑法第三百二十條第一項竊盜罪，被告與楊長明、李朝塗三人間，就
    上揭所犯，有犯意聯絡及行為分擔，為共同正犯。而被告上揭共同所為之竊盜及
    恐嚇取財之犯行，時間緊接，觸犯基本構成要件同一罪名，顯均係基於概括犯意
    而反覆為之，應依刑法第五十六條規定，論以連續竊盜一罪及連續恐嚇取財一罪
    ，並依法加重其刑。惟被告上揭共同所犯之連續竊盜罪及連續恐嚇取財罪，二罪
    之間，有方法、結果之牽連關係，應依刑法第五十五條牽連犯之規定，應從一重
    之共同連續恐嚇取財罪處斷。
四、原審據以論罪，固非無據，惟查：(1)附表(三)編號筆記紙上所記載，係被告抄寫
    鴿子腳環上電話號碼及腳環號碼，交予共犯楊長明，乃被告所有供恐嚇取財犯罪
    所用之物，依法應予沒收，原審漏未宣告沒收，適用法律即有不合：(2)附表(一)編
    號一Ｏ九、第一一Ｏ號鴿子，被告尚未及交予共犯楊長明，此部分尚未著手於恐
    嚇取財，此部分犯行核係犯竊盜罪，原審未詳予說明，尚有未合；(3)附表(一)編號
    與係同一被害人，原判決重複列計，事實認定即屬有誤。被告執前詞提起上
    訴，固無理由，惟原判決既有上開可議之處，本院依法應予撤銷，並另為適法判
    決，爰審酌被告犯罪動機、目的、手段、品行、素行及被告於偵訊時供承其胞兄
    李朝塗被查獲後已經知道事情嚴重並且知悉判刑後仍不知及時悔改猶為本件犯行
    ，即併犯罪所造成被害人之損害程度與被告犯後態度等一切情狀，量處如主文第
    二項所示之刑。至扣案附表(三)所示物品係被告所有，經被告供承在卷，又附表(二)
    編號以及附表(四)之物係共犯楊長明所有，雖其中附表(二)編號存摺及
    金融卡未及扣案，惟並無証據証明已經滅失，且均係供犯罪所用之物，附表(二)編
    號係共犯楊長明所有，預備供犯罪所用之物，爰依刑法第三十八條第一項第二
    款規定，併均予宣告沒收之。
據上論斷，應依刑事訴訟法第三百六十九條第一項前段、第三百六十四條、第二百九
十九條第一項前段，刑法三百二十條第一項、第三百四十六條第一項、第五十五條、
第三十八條第一項第二款，罰金罰鍰提高標準條例第一條前段，判決如主文。
本案經檢察官羅榮乾到庭執行職務。
中　　　華　　　民　　　國　　九十三　　年　　五  　　月　　　二十八　　日
                              臺灣高等法院刑事第二十三庭
                                  審判長法  官  黃　瑞　華
                                        法  官  陳　坤　地
                                        法  官  王　淑　滿
右正本證明與原本無異。
不得上訴。
                                        書記官  陳　思　云
中　　　華　　　民　　　國　　九十三　　年　　五  　　月　　　二十八　　日
附錄：論罪科刑法條全文
中華民國刑法第三百二十條
 (普通竊盜罪、竊佔罪)
意圖為自己或第三人不法之所有，而竊取他人之動產者，為竊盜罪，處五年以下有期
徒刑、拘役或五百元以下罰金。
意圖為自己或第三人不法之利益，而竊佔他人之不動產者，依前項之規定處斷。
前二項之未遂犯罰之。
中華民國刑法第三百四十六條
 (單純恐嚇罪)
意圖為自己或第三人不法之所有，以恐嚇使人將本人或第三人之物交付者
，處六月以上五年以下有期徒刑，得併科一千元以下罰金。
以前項方法得財產上不法之利益，或使第三人得之者，亦同。
前二項之未遂犯罰之。
附表(一)
┌───┬────┬────┬────┬────┬─────┬─────┬─────────┐
│編  號│被害人  │失竊時間│金    額│匯款時間│有無勒贖  │匯款帳戶  │備        考      │
│      │        │        │        │        │          │          │                  │
├───┼────┼────┼────┼────┼─────┼─────┼─────────┤
│一    │癸○○  │920123  │2010    │920123  │          │謝永富    │見偵字四六一九卷  │
│      │        │        │        │        │          │          │第223、225頁      │
├───┼────┼────┼────┼────┼─────┼─────┼─────────┤
│二    │謝素玲  │920312  │1500    │920312  │          │謝永富    │見偵字四六一九卷  │
│      │        │        │        │        │          │          │第202、203頁      │
├───┼────┼────┼────┼────┼─────┼─────┼─────────┤
│三    │己○○  │920123  │2060    │920123  │          │謝永富    │見偵字四六一九卷  │
│      │        │        │        │        │          │          │第249、251頁      │
├───┼────┼────┼────┼────┼─────┼─────┼─────────┤
│四    │呂仁壽  │920206  │1200    │920206  │          │謝永富    │見偵字四六一九卷  │
│      │        │        │        │        │          │          │第100、101頁      │
├───┼────┼────┼────┼────┼─────┼─────┼─────────┤
│五    │黃文衡  │920214  │1800    │920214  │          │謝永富    │見偵字四六一九卷  │
│      │        │        │        │        │          │          │第98、99頁        │
├───┼────┼────┼────┼────┼─────┼─────┼─────────┤
│六    │林寶趁  │920206  │1300    │920206  │          │謝永富    │見偵字四六一九卷  │
│      │        │        │        │        │          │          │第96、97頁        │
├───┼────┼────┼────┼────┼─────┼─────┼─────────┤
│七    │陳寬裕  │920206  │4500    │920206  │          │謝永富    │見偵字四六一九卷  │
│      │        │        │        │        │          │          │第94、95頁        │
├───┼────┼────┼────┼────┼─────┼─────┼─────────┤
│八    │張政禮  │920217  │15000   │920217  │          │謝永富    │見偵字四六一九卷  │
│      │        │        │        │        │          │          │第64、66頁        │
├───┼────┼────┼────┼────┼─────┼─────┼─────────┤
│九    │吳惜    │920124  │2008    │920124  │          │謝永富    │見偵字四六一九卷  │
│      │        │        │        │        │          │          │第252、254頁      │
├───┼────┼────┼────┼────┼─────┼─────┼─────────┤
│十    │寅○○  │920128  │2009    │920128  │          │謝永富    │見偵字四六一九卷  │
│      │        │        │        │        │          │          │第240、242頁      │
├───┼────┼────┼────┼────┼─────┼─────┼─────────┤
│十一  │羅文宏  │920124  │2005    │920124  │          │謝永富    │見偵字四六一九卷  │
│      │        │        │        │        │          │          │第234、236頁      │
├───┼────┼────┼────┼────┼─────┼─────┼─────────┤
│十二  │楊蕙櫻  │920120  │2060    │920120  │          │謝永富    │見偵字四六一九卷  │
│      │        │        │        │        │          │          │第173、174頁      │
├───┼────┼────┼────┼────┼─────┼─────┼─────────┤
│十三  │蔡先能  │910827  │2050    │910827  │          │謝永富    │同編號二九，重複  │
│      │        │        │        │        │          │          │                  │
├───┼────┼────┼────┼────┼─────┼─────┼─────────┤
│十四  │巳○○  │920124  │2004    │920124  │          │謝永富    │見偵字四六一九卷  │
│      │        │        │        │        │          │          │第231、233頁      │
├───┼────┼────┼────┼────┼─────┼─────┼─────────┤
│十五  │林倩蓁  │920124  │2003    │920124  │          │謝永富    │見偵字四六一九卷  │
│      │        │        │        │        │          │          │第237、239頁      │
├───┼────┼────┼────┼────┼─────┼─────┼─────────┤
│十六  │甲○○  │920124  │2000    │920124  │          │陳志明    │見偵字四六一九卷  │
│      │        │        │        │        │          │          │第92、93頁        │
├───┼────┼────┼────┼────┼─────┼─────┼─────────┤
│十七  │丑○○  │920206  │2005    │920206  │          │謝永富    │見偵字四六一九卷  │
│      │        │        │        │        │          │          │第228、230頁      │
├───┼────┼────┼────┼────┼─────┼─────┼─────────┤
│十八  │何育源  │920128  │2007    │920128  │          │謝永富    │見偵字四六一九卷  │
│      │        │        │        │        │          │          │第226、227頁      │
├───┼────┼────┼────┼────┼─────┼─────┼─────────┤
│十九  │陳郁榮  │920128  │1500    │920128  │          │陳志明    │見偵字四六一九卷  │
│      │        │        │        │        │          │          │第90、91頁        │
├───┼────┼────┼────┼────┼─────┼─────┼─────────┤
│二十  │張清坤  │920214  │2003    │920214  │          │陳志明    │見偵字四六一九卷  │
│      │        │        │        │        │          │          │第102頁           │
├───┼────┼────┼────┼────┼─────┼─────┼─────────┤
│二一  │楊秀月  │920128  │2010    │920128  │          │謝永富    │見偵字四六一九卷  │
│      │        │        │        │        │          │          │第243、245頁      │
├───┼────┼────┼────┼────┼─────┼─────┼─────────┤
│二二  │張振雄  │920120  │2055    │920120  │          │謝永富    │見偵字四六一九卷  │
│      │        │        │        │        │          │          │第267、269頁      │
├───┼────┼────┼────┼────┼─────┼─────┼─────────┤
│二三  │酉○○  │920312  │1500    │920312  │          │謝永富    │見偵字四六一九卷  │
│      │        │        │        │        │          │          │第199、201頁      │
├───┼────┼────┼────┼────┼─────┼─────┼─────────┤
│二四  │林永川  │920214  │1805    │920214  │          │謝永富    │見偵字四六一九卷  │
│      │        │        │        │        │          │          │第175、177頁      │
├───┼────┼────┼────┼────┼─────┼─────┼─────────┤
│二五  │王基城  │920123  │2030    │920123  │          │謝永富    │見偵字四六一九卷  │
│      │        │        │        │        │          │          │第273、275頁      │
├───┼────┼────┼────┼────┼─────┼─────┼─────────┤
│二六  │沈素珍  │920124  │2000    │920124  │          │謝永富    │見偵字四六一九卷  │
│      │        │        │        │        │          │          │第256、257頁      │
├───┼────┼────┼────┼────┼─────┼─────┼─────────┤
│二七  │亥○○  │920214  │2005    │920214  │          │謝永富    │見偵字四六一九卷  │
│      │        │        │        │        │          │          │第161、162頁      │
├───┼────┼────┼────┼────┼─────┼─────┼─────────┤
│二八  │申○○  │920120  │6200    │920120  │          │謝永富    │見偵字四六一九卷  │
│      │        │        │        │        │          │          │第258、260頁      │
├───┼────┼────┼────┼────┼─────┼─────┼─────────┤
│二九  │蔡先能  │910827  │2050    │910827  │          │吳榮華    │見偵字四六一九卷  │
│      │        │        │        │        │          │          │第158、160頁      │
├───┼────┼────┼────┼────┼─────┼─────┼─────────┤
│三十  │楊靜怡  │910827  │2010    │910827  │          │吳萬得    │見偵字四六一九卷  │
│      │        │        │        │        │          │          │第178、179頁      │
├───┼────┼────┼────┼────┼─────┼─────┼─────────┤
│三一  │卯○○  │910827  │2012    │910827  │          │林劍明    │見偵字四六一九卷  │
│      │        │        │        │        │          │          │第216頁           │
├───┼────┼────┼────┼────┼─────┼─────┼─────────┤
│三二  │盧益弦  │910823  │1513    │910823  │          │吳萬得    │見偵字四六一九卷  │
│      │        │        │        │        │          │          │第214、215頁      │
├───┼────┼────┼────┼────┼─────┼─────┼─────────┤
│三三  │蔡良賓  │910829  │2010    │910829  │          │吳萬得    │見偵字四六一九卷  │
│      │        │        │        │        │          │          │第212、213頁      │
├───┼────┼────┼────┼────┼─────┼─────┼─────────┤
│三四  │郭勉宏  │910823  │2004    │910823  │          │吳萬得    │見偵字四六一九卷  │
│      │        │        │        │        │          │          │第104、107頁      │
├───┼────┼────┼────┼────┼─────┼─────┼─────────┤
│三五  │鄭鴻謨  │910823  │1800    │910823  │          │吳萬得    │見偵字四六一九卷  │
│      │        │        │        │        │          │          │第180、181頁      │
├───┼────┼────┼────┼────┼─────┼─────┼─────────┤
│三六  │辛○○  │910828  │2012    │910828  │          │吳萬得    │見偵字四六一九卷  │
│      │        │        │        │        │          │          │第204、205頁      │
├───┼────┼────┼────┼────┼─────┼─────┼─────────┤
│三七  │庚○○  │910828  │3000    │910828  │          │吳萬得    │見偵字四六一九卷  │
│      │        │        │        │        │          │          │第108、109頁      │
├───┼────┼────┼────┼────┼─────┼─────┼─────────┤
│三八  │莊紹鑫  │910823  │2003    │910823  │          │吳萬得    │見偵字四六一九卷  │
│      │        │        │        │        │          │          │第111、114頁      │
├───┼────┼────┼────┼────┼─────┼─────┼─────────┤
│三九  │施春蓮  │910823  │2003    │910823  │          │吳萬得    │見偵字四六一九卷  │
│      │        │        │        │        │          │          │第115、118頁      │
├───┼────┼────┼────┼────┼─────┼─────┼─────────┤
│四十  │戊○○  │910902  │3050    │910902  │          │吳萬得    │見偵字四六一九卷  │
│      │        │        │        │        │          │          │第119、121頁      │
├───┼────┼────┼────┼────┼─────┼─────┼─────────┤
│四一  │壬○○  │910829  │1800    │910829  │          │吳萬得    │見偵字四六一九卷  │
│      │        │        │        │        │          │          │第122、125頁      │
├───┼────┼────┼────┼────┼─────┼─────┼─────────┤
│四二  │楊耀榮  │910829  │2040    │910829  │          │吳萬得    │見偵字四六一九卷  │
│      │        │        │        │        │          │          │第219頁           │
├───┼────┼────┼────┼────┼─────┼─────┼─────────┤
│四三  │羅煌堯  │910819  │2003    │910819  │          │吳萬得    │見偵字四六一九卷  │
│      │        │        │        │        │          │          │第126、128頁      │
├───┼────┼────┼────┼────┼─────┼─────┼─────────┤
│四四  │陳子新  │910827  │2007    │910827  │          │吳萬得    │見偵字四六一九卷  │
│      │        │        │        │        │          │          │第129、131頁      │
├───┼────┼────┼────┼────┼─────┼─────┼─────────┤
│四五  │羅國善  │910827  │1500    │910827  │          │吳萬得    │見偵字四六一九卷  │
│      │        │        │        │        │          │          │第210、211頁      │
├───┼────┼────┼────┼────┼─────┼─────┼─────────┤
│四六  │吳秋實  │910819  │3505    │910819  │          │吳萬得    │見偵字四六一九卷  │
│      │        │        │        │        │          │          │第222頁           │
├───┼────┼────┼────┼────┼─────┼─────┼─────────┤
│四七  │呂燕清  │910819  │1508    │910819  │          │吳萬得    │見偵字四六一九卷  │
│      │        │        │        │        │          │          │第132、134頁      │
├───┼────┼────┼────┼────┼─────┼─────┼─────────┤
│四八  │丁○○  │910828  │2014    │910828  │          │吳萬得    │見偵字四六一九卷  │
│      │        │        │        │        │          │          │第135、137頁      │
├───┼────┼────┼────┼────┼─────┼─────┼─────────┤
│四九  │劉松煥  │910828  │4002    │910828  │          │吳萬得    │見偵字四六一九卷  │
│      │        │        │        │        │          │          │第217頁           │
├───┼────┼────┼────┼────┼─────┼─────┼─────────┤
│五十  │羅正生  │910902  │3500    │910902  │          │吳萬得    │見偵字四六一九卷  │
│      │        │        │        │        │          │          │第208、209頁      │
├───┼────┼────┼────┼────┼─────┼─────┼─────────┤
│五一  │戌○○  │910823  │4000    │910823  │          │吳萬得    │見偵字四六一九卷  │
│      │        │        │        │        │          │          │第138、140頁      │
├───┼────┼────┼────┼────┼─────┼─────┼─────────┤
│五二  │高偉程  │910829  │2014    │910829  │          │吳萬得    │見偵字四六一九卷  │
│      │        │        │        │        │          │          │第141、143頁      │
├───┼────┼────┼────┼────┼─────┼─────┼─────────┤
│五三  │子○○  │910902  │2007    │910902  │          │吳萬得    │見偵字四六一九卷  │
│      │        │        │        │        │          │          │第218頁           │
├───┼────┼────┼────┼────┼─────┼─────┼─────────┤
│五四  │林佳蓁  │910829  │1813    │910829  │          │吳萬得    │見偵字四六一九卷  │
│      │        │        │        │        │          │          │第144、146頁      │
├───┼────┼────┼────┼────┼─────┼─────┼─────────┤
│五五  │鍾盛泉  │910827  │2009    │910827  │          │吳萬得    │見偵字四六一九卷  │
│      │        │        │        │        │          │          │第206、207頁      │
├───┼────┼────┼────┼────┼─────┼─────┼─────────┤
│五六  │未○○  │910923  │10000   │910923  │（五隻）  │林劍明    │見偵字四六一九卷  │
│      │        │        │        │        │          │          │第154、157頁      │
├───┼────┼────┼────┼────┼─────┼─────┼─────────┤
│五七  │藍文隆  │910902  │2006    │910902  │          │林劍明    │見偵字四六一九卷  │
│      │        │        │        │        │          │          │第198、199頁      │
├───┼────┼────┼────┼────┼─────┼─────┼─────────┤
│五八  │午○○  │910903  │1800    │910903  │          │林劍明    │見偵字四六一九卷  │
│      │        │        │        │        │          │          │第196、197頁      │
├───┼────┼────┼────┼────┼─────┼─────┼─────────┤
│五九  │黃洪彬  │910903  │2007    │910903  │          │林劍明    │見偵字四六一九卷  │
│      │        │        │        │        │          │          │第194、195頁      │
├───┼────┼────┼────┼────┼─────┼─────┼─────────┤
│六十  │金景珠  │910902  │1505    │910902  │          │林劍明    │見偵字四六一九卷  │
│      │        │        │        │        │          │          │第192、193頁      │
├───┼────┼────┼────┼────┼─────┼─────┼─────────┤
│六一  │辰○○  │910902  │2003    │910902  │          │林劍明    │見偵字四六一九卷  │
│      │        │        │        │        │          │          │第190、191頁      │
├───┼────┼────┼────┼────┼─────┼─────┼─────────┤
│六二  │柳重恩  │910903  │2002    │910903  │          │林劍明    │見偵字四六一九卷  │
│      │        │        │        │        │          │          │第188、189頁      │
├───┼────┼────┼────┼────┼─────┼─────┼─────────┤
│六三  │楊麗華  │910902  │1500    │910902  │          │林劍明    │見偵字四六一九卷  │
│      │        │        │        │        │          │          │第186、187頁      │
├───┼────┼────┼────┼────┼─────┼─────┼─────────┤
│六四  │劉偉鑑  │910902  │2010    │910902  │          │林劍明    │見偵字四六一九卷  │
│      │        │        │        │        │          │          │第221頁           │
├───┼────┼────┼────┼────┼─────┼─────┼─────────┤
│六五  │李柑    │910902  │2007    │910902  │          │林劍明    │見偵字四六一九卷  │
│      │        │        │        │        │          │          │第147、150頁      │
├───┼────┼────┼────┼────┼─────┼─────┼─────────┤
│六六  │賀培德  │910904  │12000   │910904  │          │林劍明    │見偵字四六一九卷  │
│      │        │        │        │        │          │          │第151、153頁      │
├───┼────┼────┼────┼────┼─────┼─────┼─────────┤
│六七  │乙○○  │910902  │5200    │910902  │          │林劍明    │見偵字四六一九卷  │
│      │        │        │        │        │          │          │第221頁           │
├───┼────┼────┼────┼────┼─────┼─────┼─────────┤
│六八  │李盛麒  │910903  │2008    │910903  │          │林劍明    │見偵字四六一九卷  │
│      │        │        │        │        │          │          │第184、185頁      │
├───┼────┼────┼────┼────┼─────┼─────┼─────────┤
│六九  │徐仁貴  │910903  │2005    │910903  │          │林劍明    │見偵字四六一九卷  │
│      │        │        │        │        │          │          │第182、183頁      │
├───┼────┼────┼────┼────┼─────┼─────┼─────────┤
│七十  │吳天理  │920120  │10000   │920120  │          │陳志明    │見偵字四六一九卷  │
│      │        │        │        │        │          │          │第261、263頁      │
├───┼────┼────┼────┼────┼─────┼─────┼─────────┤
│七一  │蘇芳仙  │920120  │2050    │920120  │          │陳志明    │見偵字四六一九卷  │
│      │        │        │        │        │          │          │第163、164頁      │
├───┼────┼────┼────┼────┼─────┼─────┼─────────┤
│七二  │蔡宗穎  │920214  │2000    │920214  │          │陳志明    │見偵字四六一九卷  │
│      │        │        │        │        │          │          │第169、170頁      │
├───┼────┼────┼────┼────┼─────┼─────┼─────────┤
│七三  │陳玫君  │920211  │1815    │920211  │          │陳志明    │見偵字四六一九卷  │
│      │        │        │        │        │          │          │第165、166頁      │
├───┼────┼────┼────┼────┼─────┼─────┼─────────┤
│七四  │陳啟冬  │920120  │2200    │920120  │          │陳志明    │見偵字四六一九卷  │
│      │        │        │        │        │          │          │第171、172頁      │
├───┼────┼────┼────┼────┼─────┼─────┼─────────┤
│七五  │方惠玉  │920212  │2020    │920212  │          │陳志明    │見偵字四六一九卷  │
│      │        │        │        │        │          │          │第270、272頁      │
├───┼────┼────┼────┼────┼─────┼─────┼─────────┤
│七六  │張長生  │920214  │2515    │920214  │          │陳志明    │見偵字四六一九卷  │
│      │        │        │        │        │          │          │第246、248頁      │
├───┼────┼────┼────┼────┼─────┼─────┼─────────┤
│七七  │許春雄  │920211  │2000    │920211  │          │陳志明    │見偵字四六一九卷  │
│      │        │        │        │        │          │          │第167、168頁      │
├───┼────┼────┼────┼────┼─────┼─────┼─────────┤
│七八  │潘秀冷  │910816  │6005    │910816  │有        │吳榮華    │見偵字八二二八卷  │
│      │        │        │        │        │          │          │第97、99頁        │
├───┼────┼────┼────┼────┼─────┼─────┼─────────┤
│七九  │陳正勇  │910818  │2009    │910818  │有        │吳榮華    │見偵字八二二八卷  │
│      │        │        │        │        │          │          │第44、46頁        │
├───┼────┼────┼────┼────┼─────┼─────┼─────────┤
│八十  │林美芳  │910818  │2003    │910819  │有        │吳榮華    │見偵字八二二八卷  │
│      │        │        │        │        │          │          │第55頁            │
├───┼────┼────┼────┼────┼─────┼─────┼─────────┤
│八一  │王嘉生  │910818  │1515    │910819  │有        │吳榮華    │見偵字八二二八卷  │
│      │        │        │        │        │          │          │第60、61頁        │
├───┼────┼────┼────┼────┼─────┼─────┼─────────┤
│八二  │張清汾  │910819  │1500    │910820  │有        │吳榮華    │見偵字八二二八卷  │
│      │        │        │        │        │          │          │第58、59頁        │
├───┼────┼────┼────┼────┼─────┼─────┼─────────┤
│八三  │鄭清海  │910819  │2014    │910819  │有        │吳榮華    │見偵字八二二八卷  │
│      │劉金珠匯│        │        │        │          │          │第67、69頁        │
│      │款      │        │        │        │          │          │                  │
├───┼────┼────┼────┼────┼─────┼─────┼─────────┤
│八四  │陳明珠匯│910820  │2002    │910820  │有        │吳榮華    │見偵字八二二八卷  │
│      │款      │        │        │        │          │          │第65、66頁        │
│      │劉慧明所│        │        │        │          │          │                  │
│      │有      │        │        │        │          │          │                  │
├───┼────┼────┼────┼────┼─────┼─────┼─────────┤
│八五  │吳英鑑  │910820  │2017    │910820  │有        │吳榮華    │見偵字八二二八卷  │
│      │        │        │        │        │          │          │第74、75頁        │
├───┼────┼────┼────┼────┼─────┼─────┼─────────┤
│八六  │吳嘉生  │910821  │2050    │910822  │有        │吳榮華    │見偵字八二二八卷  │
│      │        │        │        │        │          │          │第30、31頁        │
├───┼────┼────┼────┼────┼─────┼─────┼─────────┤
│八七  │陳坤彬  │910821  │2000    │910822  │有        │吳榮華    │見偵字八二二八卷  │
│      │        │        │        │        │          │          │第47頁            │
├───┼────┼────┼────┼────┼─────┼─────┼─────────┤
│八八  │許森露  │910822（│2025    │910823  │有        │吳榮華    │見偵字八二二八卷  │
│      │        │警訊誤載│        │        │          │          │第36、37頁        │
│      │        │為九十二│        │        │          │          │                  │
│      │        │年）    │        │        │          │          │                  │
├───┼────┼────┼────┼────┼─────┼─────┼─────────┤
│八九  │游奇滄  │910822  │3800    │910822  │有        │吳榮華    │見偵字八二二八卷  │
│      │        │        │        │        │          │          │第100、102頁      │
├───┼────┼────┼────┼────┼─────┼─────┼─────────┤
│九十  │邵永發  │910823  │4002    │910823  │有        │吳榮華    │見偵字八二二八卷  │
│      │莊碧霜匯│        │        │        │          │          │第70、71頁        │
│      │款      │        │        │        │          │          │                  │
├───┼────┼────┼────┼────┼─────┼─────┼─────────┤
│九一  │彭百暘  │910823  │2011    │910823  │有        │吳榮華    │見偵字八二二八卷  │
│      │        │        │        │        │          │          │第80、81頁        │
├───┼────┼────┼────┼────┼─────┼─────┼─────────┤
│九二  │余建成  │910823  │1730    │910823  │有        │吳榮華    │見偵字八二二八卷  │
│      │        │        │        │        │          │          │第82、83頁        │
├───┼────┼────┼────┼────┼─────┼─────┼─────────┤
│九三  │陳麗雅之│910825  │1700    │910826  │有        │吳榮華    │見偵字八二二八卷  │
│      │夫      │        │        │        │          │          │第53、54頁        │
│      │陳麗雅匯│        │        │        │          │          │                  │
│      │款      │        │        │        │          │          │                  │
├───┼────┼────┼────┼────┼─────┼─────┼─────────┤
│九四  │鄔榮良  │910825（│1800    │910826  │有        │同右      │見偵字八二二八卷  │
│      │        │警訊誤為│        │        │          │          │第32、33頁        │
│      │        │九十二年│        │        │          │          │                  │
│      │        │）      │        │        │          │          │                  │
├───┼────┼────┼────┼────┼─────┼─────┼─────────┤
│九五  │吳明茂  │910826  │2007    │910827  │有        │同右      │見偵字八二二八卷  │
│      │        │        │        │        │          │          │第38、40頁        │
├───┼────┼────┼────┼────┼─────┼─────┼─────────┤
│九六  │楊美紅  │910826  │4000    │910827  │有        │同右      │見偵字八二二八卷  │
│      │        │        │        │        │          │          │第42、43頁        │
├───┼────┼────┼────┼────┼─────┼─────┼─────────┤
│九七  │洪崑松  │910826  │2020    │910826  │有        │同右      │見偵字八二二八卷  │
│      │        │        │        │        │          │          │第62、64頁        │
├───┼────┼────┼────┼────┼─────┼─────┼─────────┤
│九八  │鄭文春  │910826  │4003    │910826  │有        │同右      │見偵字八二二八卷  │
│      │        │        │        │        │          │          │第78、79頁        │
├───┼────┼────┼────┼────┼─────┼─────┼─────────┤
│九九  │許能相  │910826  │2005    │910827  │有        │同右      │見偵字八二二八卷  │
│      │        │        │        │        │          │          │第84、86頁        │
├───┼────┼────┼────┼────┼─────┼─────┼─────────┤
│一○○│古國樑  │910826  │2025    │910826  │有        │同右      │見偵字八二二八卷  │
│      │        │        │        │        │          │          │第89、90頁        │
├───┼────┼────┼────┼────┼─────┼─────┼─────────┤
│一○一│余美香之│910826  │2005    │910827  │有        │ 同右     │見偵字八二二八卷  │
│      │弟      │        │        │        │          │          │第93、94頁        │
│      │余美香匯│        │        │        │          │          │                  │
│      │款      │        │        │        │          │          │                  │
├───┼────┼────┼────┼────┼─────┼─────┼─────────┤
│一○二│李寶    │910827  │1708    │910827  │有        │ 同右     │見偵字八二二八卷  │
│      │        │        │        │        │          │          │第72、73頁        │
├───┼────┼────┼────┼────┼─────┼─────┼─────────┤
│一○三│彭朝豐  │910826  │4008    │910826  │有        │ 同右     │見偵字八二二八卷  │
│      │        │        │        │        │          │          │第76、77頁        │
├───┼────┼────┼────┼────┼─────┼─────┼─────────┤
│一○四│高尚鳳  │910829  │3500    │910829  │有（二隻）│ 同右     │見偵字八二二八卷  │
│      │        │        │        │        │          │          │第87、88頁        │
├───┼────┼────┼────┼────┼─────┼─────┼─────────┤
│一○五│陳又瑞  │910829  │2017    │910829  │有        │ 同右     │見偵字八二二八卷  │
│      │        │        │        │        │          │          │第91、92頁        │
├───┼────┼────┼────┼────┼─────┼─────┼─────────┤
│一○六│林祺戌  │910829  │2016    │910829  │有        │  同右    │見偵字八二二八卷  │
│      │        │        │        │        │          │          │第95、96頁        │
├───┼────┼────┼────┼────┼─────┼─────┼─────────┤
│一○七│黃江甫  │910901  │16000   │910902  │有（八隻）│  同右    │見偵字八二二八卷  │
│      │黃靜誼匯│        │        │        │          │          │第49、51頁        │
│      │款      │        │        │        │          │          │                  │
├───┼────┼────┼────┼────┼─────┼─────┼─────────┤
│一○八│謝俊參  │910904  │1500    │910904  │有        │  同右    │見偵字八二二八卷  │
│      │        │        │        │        │          │          │第34、35頁        │
├───┼────┼────┼────┼────┼─────┼─────┼─────────┤
│一○九│許正國  │920312  │        │920312為│無        │          │見偵字八二二八卷  │
│      │（綁許時│        │        │警查獲  │          │          │第103、106頁      │
│      │晃名條）│        │        │        │          │          │                  │
├───┼────┼────┼────┼────┼─────┼─────┼─────────┤
│一一○│黃金勝  │920312  │        │920312為│無        │          │見偵字八二二八卷  │
│      │        │        │        │警查獲  │          │          │第108、112頁      │
└───┴────┴────┴────┴────┴─────┴─────┴─────────┘
附表(二)：
、帳戶「吳萬得」（彰化銀行，帳號：00000000000000號）銀行存
    摺與金融卡各壹份。。
、帳戶「林劍明」（華南商業銀行，帳號：000－00－000000－0號）
    銀行存摺與金融卡各壹份。。
、帳戶「陳志明」（第一商業銀行，帳號：000－00－000000號）銀行
    存摺與金融卡各壹份。。
、帳戶「謝永富」（第一商業銀行，帳號：000－00－000000號）銀行
    存摺與金融卡各壹份。。
、帳戶「吳榮華」（彰化銀行，帳號：00000000000000號）銀行存
    摺與金融卡各壹份。。
、帳戶「楊學彬」（第一商業銀行、帳號00000000000號）帳戶「楊學
    彬」（第一商業。
附表(三)：
、捕鳥網陸張、網袋捌個、尼龍繩壹條。
、記載鴿主電話及鴿子腳環號碼之筆記紙二張。
附表(四)：網袋拾個、滑輪個。
附表(五)：（見偵字第四六一九號卷第六十八頁至第七十頁）
    李朝塗前於民國九十一年八月八日、九日，意圖為自己不法之所有，在台北縣林
    口鄉佳寶村三之四鄰交界之山上，架設高三十台尺、寬一百五十台尺之尼龍網，
    捕抓陳強、呂生細、李文田、鄒永鑑、賴冠銘（以下簡稱：陳強等人）所有鴿子
    多隻，竊取得手後，再以每隻新台幣（下同）一千元之價格出賣予綽號「番仔」
    即楊長明以鴿子腳上鋁片所留之電話號碼，打電話分別向被害人陳強等人恐嚇取
    財，李朝塗並於九十一年八月九日十一時許，經警查獲後，經台灣板橋地方法院
    九十二年簡字第三一號，於九十二年一月二十八日判處有期徒刑五月，易科罰金
    確定。
